

Ciurlizza Garfield **Ascencio Luyo**

PROFESIONAL TÉCNICO EN ANÁLISIS DE SISTEMAS



RESUMEN

Hola, soy Analista de sistemas, experimentado con todas las etapas del desarrollo de aplicaciones Web. Me gusta la tecnología, descubrir y aprender cosas nuevas todos los días Además, cuento experiencia en gestión y liderazgo de equipos Ágiles.



CONTACTO



(+51) 924903514



ascencio.luyo@gmail.com



in Ciurlizza Ascencio



San Vicente de Cañete, Lima, Perú.



HABILIDADES

- Trabajo en Equipo
- Liderazgo
- Creatividad
- Autodidacta
- Innovación



EDUCACIÓN

ANÁLISIS DE SISTEMAS

2018 - 2020

ISTP VALLE GRANDE

Profesional Técnico en Análisis de Sistemas.

SECUNDARIA

2013 - 2017

I. E. NUESTRA SEÑORA DE LA ASUNCIÓN

1ro a 5to - Satisfactoriamente.



CERTIFICACIONES Y CONSTANCIAS

ISTP VALLE GRANDE

Oct 2020

Automatización del despliegue de un servidor de gestión de contenidos con WordPress, utilizando la tecnología Terraform y Kubernetes.

ISTP VALLE GRANDE

Ago 2020

Tecnologías en la era de la transformación digital.

ISTP VALLE GRANDE

Mar 2020

Workshop: Talleres de Microservicios con Spring Boot, con un enfoque



EXPERIENCIA LABORAL

DESARROLLO DE SOFTWARE

Mar 2020 - Ene 2021

UGEL N° 08 - CAÑETE

San Vicente, Cañete

Participé en el desarrollo de una aplicación web, sistema de administración dirigido a la educación básica (SADEB). Estuve a cargo del desarrollo del backend y frontend.

Tecnologías involucradas:

Angular 10, Bootstrap, Spring WebFlux, PostgreSQL, Github, Github Actions (CI/CD), Kubernetes, Docker, Microsoft Azure.

DESARROLLO DE SOFTWARE

Mar 2020 - Abr 2020

IESTP VALLE GRANDE

San Vicente, Cañete

Participé en el desarrollo de una biblioteca virtual basada en microservicios, para la gestión y descarga de contenido en formato PDF, con licencia de distribución gratuita. Estuve a cargo del desarrollo del Frontend, en el diseño de las interfaces de usuario, donde utilicé el framework Angular, Bootstrap y Ng-Zorro.

Tecnologías involucradas:

Microservicios, Angular 9, Python 3, Spring Boot, MongoDB, Google Cloud Platform (GKE, Storage, VM, Container Registry), Azure Devops (CI/CD), GitHub, Apache Kafka, ngZorro, Elasticsearch, Servicios Web (REST), NestJs, Kubernetes, Docker.

DESARROLLO DE SOFTWARE

Mar 2019 - Dic 2019

I.E NUESTRA SEÑORA DEL VALLE

Nuevo Imperial, Cañete

Participé en el desarrollo de una aplicación en versión web y móvil para la gestión de una biblioteca (Bookflix).

Actividades realizadas:

- Uso del framework agile: SCRUM
- Desarrollo de solución web (Java, Oracle 11g, JSF, Primefaces).
- Desarrollo de solución móvil (NestJS, Ionic, Angular).
- Despliegue de aplicación web sobre servidor WildFly.
- Despliegue de Api Rest sobre contenedor Docker.

SOPORTE TÉCNICO Y OFIMÁTICO Ago 2018 - Dic 2018

SERVICIO BÁSICO DE SALUD CAÑETE

San Vicente, Cañete

Mantenimiento preventivo y correctivo de equipos informáticos, desempeño en la utilización del paquete Microsoft Office e instalación de redes inalámbricas.

SOPORTE TÉCNICO Y OFIMÁTICO

Mar 2018 - Dic 2018

UNIDAD EJECUTORA LIMA SUR

San Vicente, Cañete

Mantenimiento preventivo y correctivo de equipos informáticos, desempeño en la utilización del paquete Microsoft Office e instalación de redes inalámbricas.



REFERENCIAS PERSONALES

Luis Aquilino Manzo Candela

T: +51 992770000

E: lmanzo@vallegrande.edu.pe

Jefe de la carrera de Análisis de Sistemas en ISTP Valle Grande.

Enzo Parra Tello Mena

T: +51 984747044

E: eparra@vallegrande.edu.pe

Administrador en IESTP Valle Grande.